【裁判字號】    90,易,299
【裁判日期】    900801
【裁判案由】    違反槍砲彈藥刀械管制條例等
【裁判全文】
臺灣苗栗地方法院刑事判決                            九十年度易字第二九九號
    公  訴  人  臺灣苗栗地方法院檢察署檢察官
    被      告  甲○○
右列被告因違反槍砲彈藥刀械管制條例案件，經檢察官提起公訴（九十年度偵字第一
四八二、一四八三號），本院判決如左：
    主  文
甲○○未經許可製造刀械，累犯，處有期徒刑伍月，併科罰金新台幣貳萬元，有期徒
刑如易科罰金、罰金如易服勞役均以新台幣玖佰元即銀元佰元折算壹日。扣案之刀
械壹把沒收；又於公務員依法執行職務時當場侮辱，累犯，處有期徒刑月，如易科
罰金以佰元折算壹日。應執行有期徒刑柒月，併科罰金新台幣貳萬元，有期徒刑如
易科罰金、罰金如易服勞役均以新台幣玖佰元即銀元佰元折算壹日。扣案之刀械壹
把沒收。
    事  實
一、甲○○前於民國八十六年間因違反麻醉藥品管理條例案件，經台灣彰化地方法院
    判處有期徒刑十月確定，於八十八年九月十三日因縮短刑期執行完畢。仍不悔改
    ，於九十年三月十一日前後，在苗栗縣竹南鎮崎頂里十三鄰十三號之租屋處，未
    經許可，擅自以挫刀磨製刀刃，並焊接握柄，製成外型類於扁鑽之具有殺傷力刀
    械一把，遂置於其前揭租屋內，持用該把刀械資為採水果之用，嗣於同年三月十
    八日二十一時三十分時許，經警執行搜索前揭居所，而當場查獲前揭刀械乙把而
    偵悉上情。嗣甲○○於翌日（十九日）十一時許，經警將其解送至台灣苗栗地方
    法院檢察署（下稱地檢署）拘留室等候檢察官訊問期間，因地檢署法警劉雙明命
    其提出證件及隨身物品，詎甲○○非但未予理會，並將手插入口袋，經法警劉雙
    明予以糾正，竟因之心生不滿，明知法警劉雙明係依法執行管理人犯職務之公務
    員，竟起犯意，當場對劉雙明法警辱罵「幹你娘雞巴」（台語）之語，以此輕蔑
    穢語當場侮辱依法執行管理人犯職務之法警劉雙明。
二、案經苗栗縣警察局竹南分局報請及劉雙明訴請臺灣苗栗地方法院檢察署檢察官偵
    查起訴。
    理  由
一、訊據被告甲○○坦承有於上開時、地製造刀械之事實，並有前揭查獲之刀械一把
    扣案足資佐證。且上開刀械經送請苗栗縣警察局鑑驗結果，認屬公告查禁管制刀
    械，有該局九十年四月十六日（九十）苗警保字第四八二四０號函附卷可考。又
    訊據被告甲○○對於右揭時地有出言侮辱犯行供承不諱，惟辯稱伊並非針對劉雙
    明，而係人不舒服，才開口辱罵云云，惟查其辱罵情節，業據被害人劉雙明指訴
    情節歷歷，並經證人即現場目睹經過之地檢署法警廖高偲、譚燕飛及證人即苗栗
    縣警察局竹南分局員警鐘權警於偵查中證述被告出言侮辱法警劉雙明等情節在卷
    ，是本案事證明確，被告所辯應屬推諉而不可採，其犯行均堪以認定，應予依法
    論科。
二、核被告劉雙明所為，係犯槍砲彈藥刀械管制條例第十四條第一項之製造刀械罪；
    及核其於法警依法執行職務時當場侮辱，所為係犯刑法第一百四十條第一項之侮
    辱公務員罪。被告所犯前開二罪，犯意各別，罪名互殊，應予分論併罪。又被告
    有如事實欄所載之前科，有臺灣高等法院檢察署刑案紀錄簡覆表一份在卷可稽，
    五年內再犯本件有期徒刑以上之罪，為累犯，均應依刑法第四十七條規定加重其
    刑。爰審酌被告犯罪之動機、目的、手段，犯罪所生之危害、犯罪後到庭復部分
    否認犯行等一切情狀，各量處如主文所示之刑，並均為諭知易科罰金之折算標準
    及另就其製造刀械部分，併科之罰金為易服勞役之折算標準。並定其應執行刑及
    易科罰金、易服勞役之折算標準。
三、扣案之刀械一把為違禁物，應依刑法第三十八條第一項第一款規定沒收。
據上論斷，應依刑事訴訟法第二百九十九條第一項前段，槍砲彈藥刀械管制條例第十
四條第一項，刑法第十一條前段、第一百四十條第一項、第四十七條、第四十一條、
第四十二條第二項、第五十一條第五款、第三十八條第一項第一款，罰金罰鍰提高標
準條例第一條前段、第二條，現行法規所定貨幣單位折算新台幣條例第二條，判決如
主文。
本案經檢察官戴瑞麒到庭執行職務。
中      華      民      國    九十      年      八      月      一      日
                                 臺灣苗栗地方法院刑事第一庭
                                         法  官  林  靜  雯
右正本證明與原本無異。
如不服本判決，應於判決送達後十日內向本院提出上訴狀( 應附繕本 )，上訴於臺灣
高等法院台中分院。
                                         書記官  歐  明  秀
中      華      民      國    九十      年      八      月      三      日
附錄：
槍砲彈藥刀械管制條例第十四條
未經許可，製造、販賣或運輸刀械者，處三年以下有期徒刑，併科新台幣一百萬元以
下罰金。
意圖供自己或他人犯罪之用，而犯前項之罪者，處六月以上五年以下有期徒刑，併科
新台幣三百萬元以下罰金。
未經許可，持有或意圖販賣而陳列刀械者，處一年以下有期徒刑、拘役或新台幣五十
萬元以下罰金。
第一項及第二項之未遂犯罰之。
刑法第一百四十條
於公務員依法執行職務時，當場侮辱，或對於其依法執行之職務公然侮辱者，處六月
以下有期徒刑、拘役或一百元以下罰金。
對於公署公然侮辱者亦同。


司法院資訊處製作；財團法人民間司法改革基金會備份。
